臺灣臺北地方法院民事判決
110年度訴字第7254號
原      告  臺灣中小企業銀行股份有限公司

法定代理人  林謙浩  
訴訟代理人  林易    
被      告  東央貢餐飲股份有限公司

法定代理人
兼  被  告  陳光明  

上列當事人間清償借款事件，本院於民國111年2月18日言詞辯論
終結，判決如下：
    主      文
被告應連帶給付原告新臺幣壹佰伍拾玖萬玖仟伍佰伍拾肆元，及
如附表一所示之利息、違約金。
被告陳光明應給付原告新臺幣柒萬零壹佰陸拾貳元，及如附表二
所示之利息、違約金。
原告其餘之訴駁回。
訴訟費用新臺幣壹萬柒仟伍佰參拾參元由被告連帶負擔壹萬陸仟
柒佰玖拾陸元，餘由被告陳光明負擔。
本判決第一項如原告以新臺幣伍拾參萬參仟壹佰捌拾伍元或等值
之中央政府建設公債一百零四年度甲類第十二期中央登錄債券為
被告供擔保後，得假執行。但被告如以新臺幣壹佰伍拾玖萬玖仟
伍佰伍拾肆元為原告預供擔保，得免為假執行。
本判決第二項如原告以新臺幣貳萬參仟參佰捌拾柒元或等值之中
央政府建設公債一百零四年度甲類第十二期中央登錄債券為被告
陳光明供擔保後，得假執行。但被告陳光明如以新臺幣柒萬零壹
佰陸拾貳元為原告預供擔保，得免為假執行。
原告其餘假執行之聲請駁回。
    事實及理由
壹、程序方面：
    按當事人得以合意定第一審管轄法院。民事訴訟法第24條第
    1項前段定有明文。查兩造於授信約定書第19條合意以本院
    為第一審管轄法院（見本院卷第141頁、第145頁），故本院
    就本件訴訟自有管轄權。
貳、實體方面：
一、原告主張：
（一）被告東央貢餐飲股份有限公司（下稱東央貢公司）於民國
      109年6月18日邀同被告陳光明為連帶保證人（下合稱被告
      ），向原告借款2筆，總金額為新臺幣（下同）1,600,000
      元，約定利息按中華郵政股份有限公司2年期定期儲金機
      動利率加週年利息1%計算，自實際撥款日起第1年按月支
      付利息，第2年按月平均攤還本金，若遲延清償本金或利
      息，債務視為全部到期，利息自遲延時起改按原告基準利
      率加3%計算，目前週年利率為5.22%（計算式：2.22%+3%=
      5.22%），且除按上開利率計息外，逾期在6個月以內者，
      按上開利率10%，逾期超過6個月者，按上開利率20%計付
      違約金。詎被告東央貢公司迄今尚欠1,599,554元及其利
      息、違約金未按期給付，被告陳光明為其借款之連帶保證
      人，自應負連帶清償責任。
（二）被告陳光明於109年6月18日向原告借款100,000元，約定
      自實際撥款日起，利息按中華郵政股份有限公司2年期定
      期儲金機動利率加1%計算，目前週年利率為1.845%（計算
      式：0.845%+1%=1.845%），前6個月按月支付利息，第7個
      月起按月平均攤還本金，若遲延清償本金或利息，債務視
      為全部到期，除按上開利率計息外，逾期在6個月以內者
      ，按上開利率10%，逾期超過6個月者，按上開利率20%計
      付違約金，最高連續收取9期。詎被告陳光明迄今尚欠70,
      162元及其利息、違約金未按期給付等情。爰依消費借貸
      及連帶保證契約之法律關係提起本件訴訟等語，並聲明如
      主文所示。
二、經查，原告就所主張之事實，業據提出貸款契約書、授信動
    用申請書、借據、撥還款明細查詢單、放款利率歷史資料表
    、催告清償債務通知單、授信約定書等件為證，互核相符，
    且被告經合法通知，未於言詞辯論期日到庭爭執，亦未提出
    任何書狀答辯以供本院斟酌，堪信原告主張為真實。從而，
    原告依消費借貸之法律關係，訴請被告連帶給付及被告陳光
    明給付如主文第一項、第二項所示借款本金、利息及違約金
    ，為有理由，應予准許。又原告請求被告陳光明清償借款、
    利息及給付違約金部分，因原告與被告陳光明所締結臺灣中
    小企業銀行勞工紓困貸款契約第8條既已約明原告於被告陳
    光明違約時，所得請求之違約金最高連續收取期數為9期，
    則原告之違約金請求逾此範圍者，自屬無據，應予駁回。
三、本件事證已臻明確，兩造其餘主張與攻擊防禦方法及所提證
    據，經核與判決之結果不生影響，爰不另一一論述，併此敘
    明。
四、假執行之宣告：原告陳明願供擔保聲請宣告假執行，核無不
    合，爰酌定相當之擔保金額，予以准許。並依民事訴訟法第
    392條第2項規定，依職權宣告被告預供擔保後得免為假執行
    。至原告敗訴部分，其假執行之聲請即失所附麗，應予駁回
    。　　
五、訴訟費用負擔之依據：民事訴訟法第79條、第85條第2項。
    本件訴訟費用額，依後附計算書確定如主文所示。
中　　華　　民　　國　　111 　年　　 2　　月　　25　　日
                  民事第三庭  法　官　陳裕涵
以上正本係照原本作成。
如對本判決上訴，須於判決送達後20日內向本院提出上訴狀。如
委任律師提起上訴者，應一併繳納上訴審裁判費。
中　　華　　民　　國　　111 　年　　 2　　月　　25　　日
                              書記官　林怡彣
附表一：（新臺幣/元）
編號 請求金額 利息  違約金    起迄日 週年利率 起迄日 計算標準 1 149,920 自民國110年8月19日起至清償日止  5.22％ 自民國110年9月19日起至清償日止  逾期在6個月以內部分按前開利率10％，逾期超過6個月部分，按前開利率20％計算。 2 117,021 自民國110年8月19日起至清償日止  5.22％ 自民國110年9月19日起至清償日止  逾期在6個月以內部分按前開利率10％，逾期超過6個月部分，按前開利率20％計算。 3 150,000 自民國110年9月8日起至清償日止 5.22％ 自民國110年10月8日起至清償日止 逾期在6個月以內部分按前開利率10％，逾期超過6個月部分，按前開利率20％計算。 4 117,100 自民國110年9月8日起至清償日止 5.22％ 自民國110年10月8日起至清償日止 逾期在6個月以內部分按前開利率10％，逾期超過6個月部分，按前開利率20％計算。 5 150,000 自民國110年8月10日起至清償日止 5.22％ 自民國110年9月10日起至清償日止 逾期在6個月以內部分按前開利率10％，逾期超過6個月部分，按前開利率20％計算。 6 117,100 自民國110年8月10日起至清償日止 5.22％ 自民國110年9月10日起至清償日止 逾期在6個月以內部分按前開利率10％，逾期超過6個月部分，按前開利率20％計算。 7 150,000 自民國110年9月8日起至清償日止 5.22％ 自民國110年10月8日起至清償日止 逾期在6個月以內部分按前開利率10％，逾期超過6個月部分，按前開利率20％計算。 8 106,000 自民國110年9月8日起至清償日止 5.22％ 自民國110年10月8日起至清償日止 逾期在6個月以內部分按前開利率10％，逾期超過6個月部分，按前開利率20％計算。 9 150,000 自民國110年9月8日起至清償日止 5.22％ 自民國110年10月8日起至清償日止 逾期在6個月以內部分按前開利率10％，逾期超過6個月部分，按前開利率20％計算。 10 128,272 自民國110年9月8日起至清償日止 5.22％ 自民國110年10月8日起至清償日止 逾期在6個月以內部分按前開利率10％，逾期超過6個月部分，按前開利率20％計算。 11 150,000 自民國110年8月9日起至清償日止 5.22％ 自民國110年9月9日起至清償日止 逾期在6個月以內部分按前開利率10％，逾期超過6個月部分，按前開利率20％計算。 12 114,141 自民國110年8月9日起至清償日止 5.22％ 自民國110年9月9日起至清償日止 逾期在6個月以內部分按前開利率10％，逾期超過6個月部分，按前開利率20％計算。 
附表二：（新臺幣/元）
編號 請求金額 利息  違約金    起迄日 週年利率 起迄日 計算標準 1 70,162 自民國110年9月26日起至清償日止 1.845% 自民國110年9月29日起至清償日止 逾期在6個月以內部分按前開利率10％，逾期超過6個月部分，按前開利率20％計算。最高連續收取9期為限。 
計  算  書
項      目             金  額（新臺幣）         備    註
第一審裁判費           17,533元               原告已預納
合        計           17,533元